【裁判字號】    95,簡抗,23
【裁判日期】    950607
【裁判案由】    確認本票債權不存在
【裁判全文】
臺灣臺北地方法院民事裁定              95年度簡抗字第23號
抗  告  人  甲○○
上列抗告人與相對人裕融企業股份有限公司間請求確認本票債權
不存在事件，抗告人對於民國95年4月12日本院台北簡易庭95年
度北簡字第16359號裁定提起抗告，本院裁定如下：
    主  文
抗告駁回。
抗告費用由抗告人負擔。
    理  由
一、抗告意旨略以：抗告人與相對人裕融企業股份有限公司間請
    求確認本票債權不存在事件（本院台北簡易庭95年度北補字
    第124號），本院台北簡易庭於民國95年3月14日命抗告人補
    繳裁判費之裁定，抗告人並未收到，故本院台北簡易庭於同
    年4月12日以抗告人逾期未繳納裁判費為由駁回抗告人之訴
    之裁定（本院台北簡易庭95年度北簡字第16359號），於法
    未合，爰請求撤銷該裁定等語。
二、按送達不能依民事訴訟法第136、137條規定為之者，得將文
    書寄存送達地之自治或警察機關，並作送達通知書兩份，一
    份黏貼於應受送達人住居所、事務所、營業所或其就業處所
    門首，另一份置於該送達處所信箱或其他適當位置，以為送
    達，同法第138條第1項定有明文。又民事訴訟法第138條第
    1項所規定之寄存送達，係以將文書寄存送達地之自治或警
    察機關，並作送達通知書，黏貼於應受送達人住居所、事務
    所或營業所門首時，為送達之時；應受送達人究於何時前往
    領取應受送達之文書，或並未前往領取，該文書嗣經退還原
    送達法院，於送達之效力均無影響。
三、按提起民事訴訟應依民事訴訟法第77條之13規定繳納裁判費
    ，此為起訴必須具備之程式。經查本院台北簡易庭於95年3
    月14日命抗告人補繳裁判費之裁定依抗告人起訴狀所載住居
    所（桃園縣蘆竹鄉○○路○段1384號）為送達，未獲會晤抗
    告人，亦無受領文書之同居人或受僱人，因而依民事訴訟法
    第138條第1項規定，於95年3月17日將文書寄存送達地之警
    察機關即桃園縣警察局大園分局南竹派出所，並作送達通知
    書黏貼於抗告人住居所之門首，以為送達，有送達證書附卷
    可稽，其寄存送達自屬合法，且依同條第2項規定「寄存送
    達，自寄存之日起，經十天發生效力」，於95年3月27日（
    原裁定誤為95年3月28日）即已生送達抗告人之效力，至於
    抗告人有無前往領取應受送達之文書，依上說明，於送達之
    效力，並不生影響，抗告意旨以抗告人未收到不生送達效力
    云云，並不足採。綜上，本院台北簡易庭95年3月14日命抗
    告人補繳裁判費之裁定，既於95年3月27日送達抗告人，抗
    告人未依命於該裁定送達7日內補繳裁判費，本院台北簡易
    庭據以裁定駁回其訴，核無違誤，抗告意旨指摘原裁定不當
    ，求予撤銷，為無理由，應予駁回，爰裁定如主文。
中    華    民    國    95    年    6    月    7      日
               民事第六庭    審判長法  官  吳光釗
                                   法  官  姜悌文
                                   法  官  曾部倫
以上正本係照原本作成
不得再抗告
中    華    民    國    95    年    6     月    9     日
                                    書記官  謝梅琴


司法院資訊處製作；財團法人民間司法改革基金會備份。
